fr: Caractéristiques du rétroviseur de véhicule: Auto-obscurcissement; Détection dans les angles morts; Chauffé; Clignotants intégrés; Fonction mémoire; Alimenté; Lumières de flaque d’eau; Grand angle; Autre
sv: Detaljer för fordonsspegel: Automatisk nedbländning; Detektering av döda vinkeln; Uppvärmd; Integrerade blinkers; Minnesfunktion; Drivs; Pölljus; Vid vinkel; Övrigt
zh-CN: 车镜功能: 自动调光; 盲点检测; 加热; 集成转向信号; 记忆功能; 电源型; 水坑灯; 广角; 其他
ko: 차량 미러 기능: 자동 밝기 조절; 사각지대 감지; 가열됨; 통합 방향 지시등; 메모리 기능; 전원; 퍼들 라이트; 광각; 기타
vi: Tính năng gương xe: Tự động làm mờ; Phát hiện điểm mù; Làm nóng; Tích hợp đèn báo rẽ; Chức năng bộ nhớ; Có khuếch đại công suất; Đèn dưới gương; Góc rộng; Khác
ro-RO: Caracteristici oglindă vehicul: Reglare automată a luminozității; Detectarea punctului mort; Încălzită; Semnalizatoare integrate; Funcția de memorare; Alimentată; Lumini pentru carosabil; Unghi larg; Altele
pt-PT: Funcionalidades do espelho para veículo: Escurecimento automático; Deteção de ponto cego; Aquecido; Sinais de direção integrados; Função de memória; Com amplificadores; Luzes de presença; Ângulo amplo; Outro
bg-BG: Характеристики на автомобилни огледала: Автоматично затъмняване; Откриване на мъртва зона; Отопляемо; Интегрирани мигачи; Функция памет; Със захранване; Светлини за локви; Широкоъгълно; Други
pl: Charakterystyka lusterka samochodowego: Automatycznie przyciemniane; Wykrywanie martwego pola; Podgrzewane; Zintegrowane kierunkowskazy; Funkcja pamięci; Zasilany; Światła podświetlające chodnik przy otwieraniu drzwi; Szerokokątny; Inne
el: Χαρακτηριστικά καθρεφτών οχήματος: Αυτόματο θαμπό; Ανίχνευση τυφλών σημείων; Θερμός; Ενσωματωμένα φλας; Λειτουργία μνήμης; Τροφοδοτούμενος; Φώτα λακκούβας; Ευρεία γωνία; Άλλο
fi: Auton peilien ominaisuudet: Automaattinen himmennys; Kuolleen kulman tunnistus; Lämmitetty; Integroidut suuntavilkut; Muistitoiminto; Virtalähde; Puddle-valot; Laajakulma; Muu
tr: Araç aynası özellikleri: Otomatik karartma; Kör nokta tespiti; Isıtmalı; Entegre dönüş sinyalleri; Hafıza fonksiyonu; Güçlendirilmiş; Su birikintisi ışıkları; Geniş açı; Diğer
th: คุณลักษณะของกระจกรถยนต์: ลดแสงอัตโนมัติ; ระบบช่วยเตือนมุมอับสายตา; แบบอุ่น; สัญญาณไฟเลี้ยวในตัว; ฟังก์ชันหน่วยความจำ; มีแอมป์ขยายเสียง; แสงไฟหลืบ; เลนส์มุมกว้าง; อื่นๆ
da: Spejlfunktioner til køretøjer: Automatisk dæmpning; Blindvinkeldetektion; Opvarmet; Integreret blinklys; Hukommelsesfunktion; Strømdrevet; Indstigningslys; Vidvinkel; Andet
en: Vehicle mirror features: Auto-dimming; Blind spot detection; Heated; Integrated turn signals; Memory function; Powered; Puddle lights; Wide angle; Other
ru: Характеристики автомобильного зеркала: Автоматическое затемнение; Обнаружение слепых зон; С подогревом; Встроенные поворотники; Функция памяти; Электропривод; Подсветка порогов; Широкий угол; Другой
nb: Kjøretøyspeilfunksjoner: Automatisk dimming; Blindsonedeteksjon; Oppvarmet; Integrerte blinklys; Minnefunksjon; Elektrisk; Pyttlys; Vidvinkel; Annet
pt-BR: Recursos do espelho do veículo: Escurecimento automático; Detecção de ponto cego; Aquecido; Sinais de direção integrados; Função de memória; Com plataforma; Luzes de poça; Ângulo amplo; Outro
sk-SK: Vlastnosti zrkadiel vozidla: Automatické stmievanie; Detekcia mŕtveho uhla; Vyhrievaný; Integrované smerovky; Funkcia pamäte; Napájaný; Osvetlenie dverí; Široký uhol; Iné
zh-TW: 汽機車輔助鏡特點: 自動調光; 盲點偵測; 加熱; 整合式轉向信號燈; 記憶功能; 主動; 水坑燈; 廣角; 其他
nl: Kenmerken voertuigspiegels: Automatisch dimmen; Detectie van dode hoeken; Verwarmd; Geïntegreerde richtingaanwijzers; Geheugenfunctie; Met voeding; Grondlampen; Groothoek; Andere
es: Características del espejo del vehículo: Atenuación automática; Detección de ángulo muerto; Calefactado; Intermitentes integrados; Función de memoria; Alimentado; Luces de cortesía; Gran angular; Otros
hu: Járműtükör jellemzői: Automatikus elsötétítés; Holttérészlelés; Fűtött; Integrált irányjelzők; Memóriafunkció; Elektromos; Pocsolyalámpák; Széles látószögű; Egyéb
lt-LT: Transporto priemonės veidrodėlio ypatybės: Automatinis pritemdymas; Aklosios zonos aptikimas; Šildomas; Integruoti posūkio signalai; Atminties funkcija; Elektrinis; Balų žibintai; Plataus kampo; Kita
de: Eigenschaften der Fahrzeugspiegel: Automatische Abblendung; Toter-Winkel-Erkennung; Erhitzt; Integrierte Blinker; Speicherfunktion; Mit Power; Pfützenscheinwerfer; Weitwinkel; Sonstiges
it: Funzionalità dello specchietto del veicolo: Oscuramento automatico; Rilevamento degli angoli ciechi; Riscaldato; Indicatori di direzione integrati; Funzione di memoria; Alimentato; Fari anabbaglianti; Grandangolo; Altro
sl-SI: Lastnosti avtomobilskega ogledala: Samodejna zatemnitev; Zaznavanje slepega kota; Ogrevano; Integrirani smerniki; Pomnilniška funkcija; Električen; Luči za osvetlitev okolice; Širok kot; Drugo
ja: 車両のミラー機能: 自動調光; 死角検知; 加熱済み; 統合ターンシグナル; メモリ機能; 電源付き; パドルライト; 広角; その他
cs: Vlastnosti zrcátka vozidla: Automatické stmívání; Detekce mrtvého úhlu; Vyhřívané; Integrované blinkry; Funkce paměti; Napájeno; Osvětlení nástupní hrany; Široký úhel; Jiné
hr-HR: Značajke retrovizora: Automatsko zatamnjenje; Detekcija mrtvog kuta; Grijana; Integrirani pokazivači smjera; Memorijska funkcija; Na struju; Svjetla za lokve; Široki kut; Ostalo